Johan Stevens Moreno

Cali - Colombia Tel: 3183624467

Email: johansteeven@hotmail.com

Analista de Información



PERFIL

Tecnólogo en Análisis y Desarrollo de Sistemas de Información, dispuesto al cambio, orientado a la obtención de logros, el aprendizaje continuo, capacidad de liderazgo, trabajo en equipo, organizado y responsable con las labores asignadas. Con experiencia en análisis de sistemas de información, ofimática y Excel avanzado, conocimientos en levantamiento de requerimientos, análisis de inteligencia de negocio BI, MySqI, HTML, minería de datos Advisor, diseño de páginas web y manejo de plataformas web.

ESTUDIOS

Actual Ingenieria de Sistemas

Cali -Colombia Universidad Nacional Abierta Y A Distancia

2014 Tecnologo en Analisis y Desarrollo de Sistemas de Informacion

Cali -Colombia Servicio Nacional de Aprendizaje - SENA

Idiomas : Español : Natal

Ingles: Básico

Programas manejados: Ofimática, Cognos Report, Excel intermedio-avanzado, Nielsen Answer,

conocimientos en SQL, html, wordpress.

EXPERIENCIA LABORAL

Sep.2022 – Actual MODA DE COLOMBIA SAS

Cali, Colombia Auxiliar de Soporte Ti

May.2021 – Mayo 2022 INDEPENDIENTE

Cali, Colombia Community Manager

Mar.2020 – Oct.2020 BANCO DE OCCIDENTE

Cali, Colombia Analista Profesional

Nov.2016 – Dic.2017 UNIVERSIDAD AUTÓNOMA DE OCCIDENTE

Cali, Colombia Agente de Mesa – Auxiliar Soporte Técnico

May.2016 - Oct. 2016 IMEC SAS

Cali, Colombia Auxiliar de Cuentas de Cobro

Jul.-Oct. 2015 UNIVERSIDAD AUTÓNOMA DE OCCIDENTE

Cali, Colombia Auxiliar Soporte Técnico

Jul.2014 - Mar 2015 NIELSEN

Cali, Colombia Analista de Información

Jul.2013 - Ene 2014 TECNOQUIMICAS

Cali, Colombia Aprendiz Sena-Practicas

REFERENCIAS LABORALES

Ginna Marcela Rodriguez

Nielsen – Cali, Colombia Gerente de Cuenta Teléfono : 313-6249958

Héctor Fabio Marín

Iglesia Cristiana Amor y Paz - Cali, Colombia Auxiliar administrativo

Teléfono : 318-7244214

REFERENCIAS PERSONALES

Angela Viviana Moreno

Alcaldía de Santiago de Cali – Cali, Colombia

Asistente en el Banco de Proyectos

Teléfono: 315-3887809

Claudia Lorena Moreno

Administradora de empresas – Tulúa, Colombia

Teléfono: 316-3470056

FORMACIONES ADICIONALES

Cursos Certificados

- INTRODUCCIÓN A CMMI DESARROLLO V1.3 SEONTI Octubre 12 de 2012
- INTRODUCCIÓN A INTERNET DE TODO -Cisco Networking Academy® y Junior Achievement' Junio 14 de 2018
- FUNDAMENTOS DE MARKETING DIGITAL Google Actívate Mayo 10 de 2021